Inventaris van de archieven van de Senaat, 1957-1972; en het College van Rector Magnificus en Assessoren, 1957-1972, van de Technische Hogeschool te Delft
Nationaal Archief, Den Haag
- Het archief van de senaat van de Technische Hogeschool te Delft, 1957-1972
  - Bijzonder, II
    - De inrichting van het onderwijs, F
      - Algemene organisatorische aangelegenheden, 1.
        - Rapport van de Commissie tot bestudering van de opleidingen, ongedateerd., 122; 1 stuk
          Zie ook inv. nrs. 386-404
      - Interuniversitaire contacten, 2.
        - Ingekomen brief van de minister van Onderwijs, Kunsten en Wetenschappen met enige vragen gesteld door het Secretariaat-Generaal van de West-Europese Unie in verband met het vraagstuk van inter-universitaire contacten met antwoord, 1957 april 23, 1957 mei 2; 123; 2 stukken
        - Notulen van de vergaderingen van het Interuniversitair Contactorgaan, 1957 november 27-1959 mei 29; 124; 1 omslag
        - Ingekomen brief van de minister van Onderwijs, Kunsten en Wetenschappen betreffende het instellen van een Commissie van Advies voor de minister inzake vraagstukken in verband met de spreiding van het technisch hoger onderwijs, 1958 april 1; 125; 1 stuk
        - Stukken betreffende het benoemen en ontslaan van vertegenwoordigers van de Technische Hogeschool in de Raad van de Koninklijke Nederlandse Akademie van Wetenschappen, 1958, 1965, 1967, 1969-1971; 126; 1 omslag
        - Ingekomen rapport, samengesteld door de Commissie van het Interuniversitair Contactorgaan, inzake voorlichting door de Nederlandse universiteiten en hogescholen, 1959 april 23; 127; 1 deel
        - Advies, uitgebracht door de Commissie Spreiding Hoger Onderwijs en van de Commissie: Spreiding Technisch Hoger Onderwijs, over de spreiding van het hoger onderwijs tot 1970, 1959 oktober 2; 128; 1 deel
        - Stukken betreffende onderhandelingen met de Technische Hogeschool Delft en de Technische Hogeschool Eindhoven, inzake plannen van de Technische Hogeschool Eindhoven tot het oprichten van nieuwe studierichtingen, 1959-1960; 129; 1 omslag
        - Stukken betreffende interuniversitaire samenwerking op kunsthistorisch gebied, 1960-1961; 130; 1 omslag
        - Artikel van professor ir. Th.R. Seldenrath en professor dr. ir. A. van der Neut over het oprichten van een derde technische hogeschool, 1961 mei 5; 131; 1 brochure
        - Stukken van de Commissie Zelfstandige Taakvervulling van Universiteiten en Hogescholen, 1965-1966; 132; 1 omslag
        - Nota van de Informele Raad van Voorlichtingsambtenaren, betreffende meningsvorming over de instellingen van wetenschappelijk onderwijs, gedrukt., 1966 september; 133; 1 katern
        - Verslag van de conferentie van het rectoren college van de Nederlandse Studentenraad, betreffende vormen van overleg en samenwerking in het wetenschappelijk onderwijs, gedrukt., 1967; 134; 1 stuk
        - Stukken betreffende de oprichting van het Nederlands Instituut voor Voortgezet Wetenschappelijk Onderzoek op het gebied van de mens- en maatschappijwetenschappen, 1970-1971; 135; 1 omslag
        - Stukken van de Commissie van Voorbereiding voor bedrijfskundige opleidingen van de Nederlands Economische Hogeschool te Rotterdam en de Technische Hogeschool Delft, 1970-1971; 136; 1 omslag
        - Stukken betreffende het oprichten van een Interuniversitair Instituut "Centrum voor aardwetenschappelijk en mijnbouwkundig onderzoek Suriname" in samenwerking met de Rijksuniversiteit te Leiden en de Stichting Planbureau Suriname te Paramaribo, 1971-1972; 137; 1 omslag
        - Stukken betreffende interuniversitaire samenwerking medisch geöriënteerde technologie, 1970-1971; 138; 1 omslag
        - Ontwerp overeenkomst tussen de Stichting van Internationale Samenwerking der Nederlandse Universiteiten en Hogescholen en de Stichting Cursussen en Research met nadere toelichting op de overeenkomst, beide ongedateerd., 139; 2 stukken
      - Wijzigen, uitbreiden en opheffen van opleidingen, 3.
        - Stukken betreffende het wijzigen van de naam Coördinatie Commissie Practisch Werken in Commissie I.A.E.S.T.E. Nederland, 1958 november 7, 1958 november; 140; 2 stukken
        - Stukken betreffende het omzetten van de sub-afdeling der Metaalkunde in de tussenafdeling der Metaalkunde, 1958-1960; 141; 1 omslag
        - Stukken betreffende het wijzigen van namen van afdelingen en laboratoria, 1958-1962; 142; 1 omslag
        - Stukken betreffende het splitsen van de afdeling der Algemene Wetenschappen in een onderafdeling der Wiskunde en een onderafdeling der Niet Technische Wetenschappen, 1959-1960; 143; 1 omslag
        - Verslagen van bijeenkomsten van de Commissie Ter Bestudering van de onder- en tussenafdelingen met rapport en reacties van de afdelingen, 1959-1960; 144; 1 omslag
        - Stukken betreffende het onderwijs in de ijk en het opheffen van dit onderwijs, 1959-1963; 145; 1 omslag
        - Stukken betreffende naamswijziging van het laboratorium voor Regeltechniek in het laboratorium voor Meet- en Regeltechniek met reacties van de afdelingen, 1960 juli 17-1960 oktober 17; 146; 1 omslag
        - Stukken betreffende naamswijziging van het laboratorium voor Toegepaste Mechanica in het laboratorium voor Technisch Mechanica, 1961 maart 18-1961 april 24; 147; 1 omslag
        - Ingekomen brief van het Nederlands Verkeersinstituut, houdende mededeling, dat het Centrum Verkeerswetenschappelijk Centrum in liquidatie is en het Nederlands Verkeersinstituut is omgezet in de Stichting Nederlands Vervoerwetenschappelijk Instituut met statuten, 1963 mei 16; 148; 2 stukken
        - Stukken betreffende het opheffen van de Taalcommissie, 1964 maart-1964 mei; 149; 3 stukken
        - Kopie van een ingekomen brief van het College van Curatoren, houdende besluit tot opheffing van de Wiskundige Dienst en het oprichten van het Rekencentrum, 1970 juli 15; 150; 1 stuk
          zie ook inv. nrs.414-419
      - Oprichten van leerstoelen, 4.
        - Afschrift van een brief van het College van Curatoren betreffende het instellen van een buitengewoon hoogleraarschap in de theoretisch fysische en fysisch chemische aspecten van de kolenmijnbouw, 1957 januari 5; 151; 1 stuk
        - Stukken betreffende de instelling van een stralingsbeschermdienst, 1957-1958; 152; 1 omslag
        - Stukken betreffende het oprichten van een cursus algemene didactiek in verband met onderwijsbevoegdheid, 1957-1961; 153; 1 omslag
        - Stukken betreffende het oprichten van het onderwijs in de industriële vormgeving, 1957-1962, 1965; 154; 1 omslag
        - Ingekomen brief van de voorzitter van de afdeling der Werktuigbouwkunde over het oprichten van een leerstoel in de mijnbouwkundige machines, 1958 maart 24; 155; 1 stuk
        - Ingekomen brief van de voorzitter van de afdeling der Werktuigbouwkunde met een voorstel tot het oprichten van een lectoraat in verwarming en ventilatie, 1959 december; 156; 1 stuk
        - Stukken betreffende de oprichting en de werkzaamheden van de S.I.S.W.O., 1960-1961, 1967-1968, 1971-1972; 157; 1 omslag
        - Stukken betreffende het samenstellen van een regeling voor het oprichten van interuniversitaire instituten met reacties van de afdelingen en voorstellen tot wijziging, 1962-1965, 1969; 158; 1 omslag
        - Stukken betreffende plannen tot het oprichten van een lectoraat of extra-ordinariaat voor onderwijs research, 1965-1967; 159; 3 stukken
        - Stukken betreffende de oprichting en de activiteiten van de Stichting Bedrijfskunde, 1965, 1968-1971; 160; 1 omslag
        - Stukken betreffende de oprichting en de werkzaamheden van het Interuniversitair Instituut voor Radiopathologie en Stralingsbescherming, 1970; 161; 1 omslag
        - Stukken betreffende de oprichting van het Interuniversitair Instituut voor Bedrijfskunde, 1970, 1972; 162; 4 stukken
          zie ook inv. nrs. 420-440
      - Bijzondere cursussen, 5.
        - Stukken betreffende reactorkunde, 1957-1958, 1960; 163; 1 omslag
        - Verslagen van de cursus sociale verhoudingen, 1957-1959, 1965-1968, 1972; 164; 1 omslag
        - Stukken betreffende het geven van colleges Inleiding in de techniek door docenten van de Technische Hogeschool Delft aan de Nederlands Economische Hogeschool te Rotterdam, 1958, 1960-1961, 1963-1964; 165; 1 omslag
        - Stukken betreffende cursussen voor H.T.S. leraren in diverse technische vakken, 1962; 166; 1 omslag
        - Stukken betreffende cursussen in vreemde talen, 1966-1971; 167; 1 omslag
        - Verslag van de cursus lineaire algebra voor H.E.A.O. leraren te Delft, gehouden van 17-21 augustus 1970, 1970 september 11; 168; 1 stuk
        - Stukken betreffende de financiële consequenties verbonden aan cursussen georganiseerd in samenwerking met andere instellingen, 1970-1971; 169; 1 omslag
      - Studieprogrammering, 6.
        - Voorstel tot wijziging van het studieprogramma van de afdeling der Mijnbouwkunde, 1971 april 26; 170; 1 stuk
        - Programma van de colleges in de radiopathologie en stralingsbescherming voor studenten van de Technische Hogeschool Delft, die gehouden worden aan het Instituut voor Radiopathologie en Stralingsbescherming te Leiden, ongedateerd., 171; 1 stuk
          zie ook inv. nrs. 441-447
      - Studiebegeleiding, 7.
        - Stukken van de Commissie Studiemethoden, 1961-1963; 172-174; 2 omslagen, 1 stuk
          - Stukken betreffende de oprichting, 1961 maart 14-1961 juni 1, 172; 1 omslag
          - Notulen van de vergaderingen, 1961 juni 22-1963 januari 23, 173; 1 omslag
          - Eindrapport van de Commissie, 1963 juni, 174; l stuk
        - Rapport over studeren, methode en techniek, samengesteld door ir. F.L. van Berckel, 1962 mei; 175; 1 stuk
          zie ook inv. nrs. 448-462
      - Materiële en personele voorzieningen voor het onderwijs, 8.
        - Verslag van de Commissie Studieverlof Docenten, 1957 april 5; 176; 1 stuk
        - Beschouwing over de voor- en nadelen van de toepassing van de constructiematerialen staal en beton en diverse isolatiematerialen voor de reactorhal, 1957 september; 177; 1 deel
        - Stukken betreffende behoefte aan collegezalen, zowel bij nieuwbouw als bij bestaande gebouwen, 1957; 178; 1 omslag
        - Stukken betreffende het inrichten van het gebouw Julianalaan 134 met drie tekeningen, 1957-1958; 179; 1 omslag
        - Notulen van de vergaderingen van de Commissie voor de Bibliotheek, 1957-1960; 180; 1 omslag
        - Stukken betreffende plannen voor nieuwbouw, 1957, 1959-1961; 181-185; 3 stukken, 3 omslagen
          - Twee rapporten, samengesteld door dr. L.J. van der Wolk, bibliothecaris van de Technische Hogeschool Delft betreffende voorbereiding van de bouw van een nieuwe bibliotheek, beide rapporten van 1957 maart 26, 181; 2 stukken
            Bouwplan niet gerealiseerd.
          - Voorbereiding tot de bouw van een aula, 1957, 182; 1 omslag
          - Stukken betreffende eisen, die de diverse afdelingen stellen aan nieuwbouw, 1959-1961, 183; 1 omslag
          - Stukken betreffende de bouw van het R.I.D., 1961 februari 28-1961 april 19, 184; 1 omslag
          - Rapport betreffende de werkzaamheden voorafgaand aan de oprichting van gebouwen voor het hoger onderwijs, ongedateerd., 185; 1 stuk
        - Stukken betreffende het benoemen van docenten, 1957-1966; 186; 1 omslag
          De stukken zijn alphabetisch geordend.
        - Stukken betreffende het Technisch Museum, 1957, 1959, 1964-1966; 187-188; 2 omslagen
          - Commissie Technisch Museum, 1957, 1959, 1964, 187
          - Notulen van de vergaderingen van de werkgroep, 1959, 1964-1966, 188
        - Nota, samengesteld door de Senaat betreffende de procedure te volgen bij het benoemen van een hoogleraar, 1958 februari 12; 189; 1 stuk
        - Rapport over de rechtspositie-reglementen voor het personeel, 1958; 190; 1 stuk
        - Stukken van de Stichting Studiecentrum voor Administratieve Automatisering, 1958-1959, 1962-1963, 1969-1970; 191; 1 omslag
        - Richtlijnen voor het beschikbaar stellen van ruimte in de gebouwen, 1959 januari 19; 192; 1 stuk
        - Stukken betreffende materiële voorzieningen voor de huisvesting van het scheikundig onderwijs voor mijnbouwkundige studenten, 1960-1961; 193; 1 omslag
        - Stukken betreffende het geven van straatnamen aan het in het nieuwe T.H. complex aangelegde wegen, 1961; 194; 1 omslag
        - Stukken betreffende de huisvesting van het proton cynchroton te Leiden, 1961 april 6-1961 juli 11; 195; 1 omslag
        - Rapport van de werkgroep tot voorbereiding van de vestiging van een satelliet grondstation in Nederland, 1966 april 27; 196; 1 stuk
        - Stukken betreffende het oprichten van een Technisch Tentoonstellingscentrum, 1970-1971; 197; 1 omslag
        - Procedure voor de vervulling van vacante leerstoelen en lectoraten met adviezen aan zusterfaculteiten en -afdelingen, 1971 december 7; 198; 1 stuk
        - Rapport van de werkgroep taak en organisatie van de universitaire personeelsdienst, 1972 april 19; 199; 1 stuk
          zie ook inv. nrs. 470-527.
    - Studenten, G
      - Voorlichting aan aspirant-studenten, 1
        - Verslagen van de Commissie voor de voorbereiding van de hogeschooldagen, 1957-1960, 1965; 200; 1 omslag
        - Stukken betreffende voorstellen van de Commissie van Overleg om bij de studenten meer interesse te kweken voor de studie in de wijsbegeerte, 1958-1959; 201; 1 omslag
        - Jaarverslagen van de Commissie tot Voorlichting aan aspirant-studenten aan de technische hogescholen van Delft en Eindhoven, 1958-1967; 202
        - Stukken betreffende de Commissie voor de Akademische studievoorlichting, 1963-1968, 1970-1971; 203
        - Stukken betreffende het mentorenplan, 1964 juni 9, 1964 oktober 15; 204; 2 stukken
        - Memorandum inzake de werkwijze van het patronaatstelsel, 1965 mei 26; 205; 1 stuk
        - Brochure Studeren methode en techniek, samengesteld door ir. T.L. van Berckel voor eerste jaars studenten met opmerkingen, gedrukt., 1966; 206; 1 omslag
        - Onderzoek naar de aanpassingsvormen van Delftse eerste jaars studenten, 1967; 207; 1 deel
        - Voorlopige resultaten van een enquête, gehouden tijdens de ontvangstdagen op 25 en 26 augustus 1969, 1970 juli; 208; 1 stuk
        - Leidraad bij de studie voor wiskundig ingenieur, gedrukt., 1970 juni 24; 209; 1 brochure
        - Rapport van de Commissie Student en Studie van de Delfsche Studenteraad, gedrukt. Ongedateerd., 210; 1 brochure
      - Selectie, 2
        - Eindrapport, Samengesteld door de Werkgroep voor Psychologisch Onderzoek naar Studievertraging en Studie-mislukking aan de Technische Hogeschool Delft, 1957 november; 211; 1 stuk
        - Stukken betreffende studieverblijf in Nederland van buitenlanders met Nederlandse studiebeurs, 1961-1962; 212; 1 omslag
        - Afschrift van een ingekomen brief van de minister van Onderwijs, Kunsten en Wetenschappen, betreffende de daling van het aantal eerste jaars mijnbouwkundige studenten met antwoord, 1963 november 11, 1963 december; 213; 2 stukken
        - Stukken betreffende studieduur en studierendement, 1963-1964, 1966-1968; 214; 1 omslag
        - Rapport van het gesprekscentrum propaedeuse van de Delftse Studentenraad over studieduur en studie-rendement betreffende de propaedeuse aan de Technische Hogeschool, gedrukt. Ongedateerd., 215; 1 brochure
      - Materiële voorzieningen voor studenten, 3
        - Stukken betreffende gezondheidszorg voor studenten, 1956-1963; 216-225; 6 delen, 2 omslagen, 4 brochures
          - Jaarverslagen van de Stichting Gezondheidszorg voor Studenten 1956-1963, 216-222; 6 delen
            - 1956-1957, 216
            - 1957-1958, 217
            - 1958-1959-1959-1960, 218
            - Vervallen, 219
            - 1960-1961, 220
            - 1961-1962, 221
            - 1962-1963, 222
          - Verslagen van besprekingen over geestelijke gezondheidszorg voor studenten, 1959, 223; 1 omslag
          - Stukken betreffende de samenstelling van het bestuur van de Stichting Gezondheidszorg, 1959-1960, 1962, 224; 1 omslag
          - Jaarverslagen van de Stichting het Nederlands Studenten Sanatorium te Amsterdam, 1960-1963, 225; 4 brochures
        - Stukken betreffende de huisvesting van studenten, 1957-1965; 226-232; 1 brochure 5 omslagen, 1 stuk
          - Stukken betreffende de samenstelling van het bestuur van de Stichting Delftse Studentenhuisvesting, 1957-1965, 226
          - Verslag van de Stichting tot Huisvesting van Studenten over de periode 1945-1957, 1958 april, 227; 1 brochure
          - Stukken betreffende het wijzigen van de statuten van de Stichting Studentenhuisvesting met een ontwerp gewijzigde statuten, 1959 augustus 3-1959 september 9, 228
          - Stukken betreffende het geven van een negatieve verklaring door de accountantsdienst van het ministerie Van Financiën over de jaarrekeningen 1959 van de Stichting Delftse Studentenhuisvesting, 1961 april 13-1961 mei 19, 229
          - Stukken betreffende nieuwbouw en het inrichten van bestaande gebouwen tot huisvesting van studenten, 1961, 1963-1965, 230
          - Stukken betreffende klachten over bewoners van panden van de Stichting Delftse Studentenhuisvesting, 1962-1963, 231
            pas openbaar in 2013
          - Algemene regels voor de huisvesting van studenten, gedrukt.1965 januari 1, 232; 1 stuk
            zie ook de inv. nrs. 551-572.
      - Overige studenten, aangelegenheden, 4
        - Ingekomen brief van het ministerie van Onderwijs, Kunsten en Wetenschappen, betreffende de Utrechtse student J.F. Smoor, die bij geographisch veldwerk in de Pyreneeën werd vermist met antwoord van de Rector 1957 september 16, 1957 oktober 23; 233; 2 stukken
        - Rapport over de werkzaamheden van de adviseurs van de Senaat inzake studieaangelegenheden, 1957 november; 234; 1 stuk
        - Ingekomen brief van het ministerie van Onderwijs, Kunsten en Wetenschappen betreffende gedeeltelijke opheffing van de studentenzuivering, 1958 juni 24; 235; 1 stuk
        - Ingekomen verslag van de vergadering, gehouden op het ministerie van Oorlog, betreffende de mogelijkheid tot verruimen van de studiefaciliteiten voor zich in werkelijke dienst bevindende studenten, alsmede tot het verlenen van vrijstelling van de eerste militaire oefening voor het bij het hoger onderwijs werkzame wetenschappelijk personeel, 1958 juli 25; 236; 1 stuk
        - Overzichten over studieresultaten, 1958; 237; 1 omslag
        - Stukken betreffende verruiming van studiefaciliteiten voor studenten in militaire dienst, 1959; 238; 1 omslag
        - Stellingen, samengesteld door de Commissie van Overleg, over het individueel contact van studenten met hoogleraren en leden van de wetenschappelijke staf met reacties van de afdelingen, 1960 oktober-1961 juni 1; 239; 1 omslag
        - Enige statistische gegevens betreffende de studenten en de studieresultaten, 1960-1961; 240; 1 deel
        - De betekenis van de wiskunde cijfers voor het studieresultaat, 1961; 241; 1 deel
        - Stukken betreffende risico en aansprakelijkheid bij ongevallen van studenten, 1962 september 6, 1963 mei 28; 242; 2 stukken
        - Verslagen van bijeenkomsten van de Commissie voor Wetenschappelijk Onderzoek en Onderwijs, 1963-1966; 243; 1 omslag
        - Stukken betreffende een enquête gehouden door de Stichting Werkgroep Studentenonderzoek naar de houding van de Nederlandse student ten aanzien van de hervormingen aan universiteiten en hogescholen, 1970 januari-1970 februari; 244; 1 omslag
    - Afgestudeerden, H
      - Overzichten van verdedigde dissertaties, 1957-1977; 245; 1 omslag
      - Rapport over de behoefte aan academici tot 1960, uitgebracht door de Subcommissie voor Statistiek van het Interuniversitair Contactorgaan voor de Commissie Spreiding Hoger Onderwijs, 1958 oktober; 246; 1 stuk
      - Stukken betreffende het verlenen van eredoctoraten, 1958-1970, 1972; 247; 1 omslag
      - Stukken betreffende onderwijsbevoegdheid voor ingenieurs, 1959-1964, 1969; 248; 1 omslag
      - Regelen voor de promoties met wijzigingen, 1960-1965, 1967-1970; 249; 1 omslag
      - Stukken betreffende plannen tot het oprichten van een cursus voor afgestudeerde academici over het ruimte onderzoek, 1962 januari 12-1962 januari 23; 250; 3 stukken
      - Ingekomen brief van het College van Curatoren, houdende mededeling, dat de minister van Onderwijs, Kunsten en Wetenschappen goedkeuring hecht aan deelname in de oprichting van de Stichting Postacademische Vorming Verkeerskunde met kopie van de statuten en de samenstelling van het bestuur, 1964-1969; 251; 1 omslag
      - Stukken betreffende voortgezette studie na het doctoraal examen vliegtuigbouwkunde, 1965-1966; 252; 1 omslag
      - Nota betreffende het leiden van een promotie door de Rector of de Conrector, 1968 maart 8; 253; 1 stuk
        zie ook inv. nrs. 576-591
    - Prijsvragen en onderscheidingen, I
      - Stukken betreffende het toekennen van onderscheidingen aan degenen, die hebben bijgedragen aan de opbouw van de technische wetenschappen en de bevordering van de Nederlandse industrie, 1957-1961; 254; 1 omslag
      - Stukken betreffende de jaarlijkse prijsvraag van de Technische Hogeschool Delft, zoals bepaald in artikel 37 van de wet op het hoger onderwijs, 1957-1965; 255; 1 omslag
    - Representieve aangelegenheden, J
      - Stukken, betreffende het aanbieden van een ambtsketen aan de Rector Magnificus van de Technische Hogeschool te Eindhoven bij de officiële opening met een foto van het geschenk, 1957 januari 16-1957 oktober 9; 256; 1 omslag
      - Stukken betreffende een schenking uit de nalatenschap van professor A.C.H. Jitta, 1957-1958; 257; 1 omslag
      - Stukken betreffende bezoeken van vooraanstaande personen en instellingen, 1958, 1960-1963; 258; 1 omslag
      - Gedenkschrift over het tienjarig bestaan van het laboratorium voor Fysische Technologie, 1961 januari; 259; 1 stuk
      - Programma van het eeuwfeest van het Delfts Studenten Dispuut Gezelschap "Vrije Studie", april 1962; 260; 1 stuk
      - Stukken betreffende het aanbieden van een pedelstaf en een ambtsketen aan de Technische Hogeschool Twente door de technische hogescholen van Delft en Eindhoven bij de officiële opening van de Technische Hogeschool Twente, 1964 augustus 4-1964 december 30; 261; 1 omslag
      - Verslag van het slotdebat van het congres van het eeuwfeest van de Delftse Studenten Debatting Club, 1965 november 19; 262; 1 stuk
      - Regelingen voor afscheidcolleges en afscheidrecepties, 1968-1969, 1971; 263; 1 omslag
- Het archief van het College Rector Magnificus en assessoren, 1957-1972
  - Algemeen, I
    - Notulen, 1
      - Stukken betreffende de Commisie van Overleg met de Voorzitter van het College van Curatoren, de Rector Magnificus en de Secretaris van de Technische Hogeschool, 1956-1972; 264-273; 9 delen, 3 stukken
        - Verslagen van de vergaderingen van de Commisie van Overleg, 1956-1972, 264-272; 9 delen
          - 1956-1957, 264
          - 1958, 265
          - 1959, 266
          - 1960-1962, 267
          - 1963-1965, 268
          - 1966-1967, 269
          - 1968-1969, 270
          - 1970, 271
          - 1971-1972, 272
        - Jaarverslagen van de Commissie van Overleg, 1966-1967-1968-1969, 273; 3 stukken
      - Notulen van en mededelingen voor de vergaderingen van het College van Rector en Assessoren, 1957-1972; 274-287; 14 omslagen
        - 1957, 274
        - 1958, 275
        - 1959, 276
        - 1960, 277
        - 1961, 278
        - 1962, 279
        - 1963, 280
        - 1964, 281
        - 1965, 282
        - 1966, 283
        - 1967-1969, 284
        - 1970-1972, 285
        - Mededelingen voor de vergaderingen van het College van Rector en Assessoren met opgave van ingekomen stukken, koninklijke besluiten en beschikkingen, 1967 september 25-1970 december 10, 286